臺灣臺北地方法院民事判決　　　　　　 94年度勞訴字第193號
原　　　告　　丙○○
兼訴訟代理人　甲○○
　　　　　　　　　　　　樓之4.
原　　　告　　壬○○
兼訴訟代理人　庚○○
原　　　告　　辛○○
被　　　告　　廣合建設股份有限公司
法定代理人　　己○○
　　　　　　　　　　　　2樓
訴訟代理人　　陳志忠律師
上列當事人間給付薪資等事件，本院於民國94年11月28日言詞辯
論終結，判決如下：
    主  文
被告應給付原告丙○○新台幣壹佰壹拾貳萬壹仟玖佰壹拾伍元。
被告應給付原告甲○○新台幣伍拾玖萬零伍佰玖拾元。
被告應給付原告壬○○新台幣伍拾柒萬貳仟伍佰肆拾肆元。
被告應給付原告庚○○新台幣拾壹萬捌仟肆佰肆拾陸元。
被告應給付原告辛○○新台幣陸拾萬零壹佰肆拾壹元。
訴訟費用由被告負擔。
本判決得假執行。
    事實及理由
甲、程序方面：
一查本件被告起訴時之法定代理人為連景之（已死亡），嗣於本
　件審理中變更為己○○，由被告訴訟代理人當庭聲明承受訴訟
　，核與民事訴訟法第175條規定並無不合，應予准許。
二按訴狀送達後，原告不得將原訴變更或追加他訴。但有下列各
  款情形之一者，不在此限：二、請求之基礎事實同一者。原告
  於判決確定前，得撤回訴之全部或一部。但被告已為本案之言
  詞辯論者，應得其同意。訴之撤回應以書狀為之，但於期日，
  得以言詞向法院或受命法官為之，民事訴訟法第255條第1項第
  2款、民事訴訟法第262條第1項及第2項分別訂有明文。查原告
  起訴時以廣合建設股份有限公司、丁○○、乙○○、己○○、
  戊○○為被告，嗣對被告丁○○、乙○○、己○○、戊○○為
  撤回起訴，揆諸上開規定，並無不合，應予准許。
乙、實體方面：
一原告起訴主張略以：被告公司因經營不善，自民國94年2月至
  同年4月止，均未發放員工薪資，原告已於94年4月26日催告被
  告，依勞動基準法第14條第1項第5款規定，自94年5月1日起終
  止兩造勞動契約，請求被告各應給付原告積欠之薪資，如附表
  所示，並依同法第17條、第38條規定，請求被告各應給付原告
  資遣費及未休特別假之工資，各如附表所示，總計前述金額為
  新台幣（下同）3,233,638元。經原告申請臺北市政府勞工局
  於94年5月26日進行協調，被告公司未派員出席，協調未果。
  並提出存證信函、臺北市政府勞資爭議調解會議紀錄等件為證
  。為此，爰依勞動基準法之規定請求給付積欠薪資、資遣費及
  特休未休工資等語。並聲明被告各應給付原告如主文第1項至
  第5項所示金額（詳如附表）。
二被告到庭逕為認諾。
三原告主張之事實，業經被告逕行認諾，原告之主張自堪信為真
  實。是原告依勞動基準法第14條第1項第5款、第17條、第38條
  規定，請求被告應給付薪資、資遣費及特休未休工資如附表所
  示，為有理由。本件本於被告認諾之判決，應依職權宣告假執
  行。
四結論：原告之訴為有理由，依民事訴訟法第78條、第389條第1
  項第1款判決如主文。
中　　華　　民　　國　　94　　年　　12　　月　　15　　日
                    勞工法庭    法　官　曾啟謀
以上正本係照原本作成
如對本判決上訴，須於判決送達後20日內向本院提出上訴狀
中　　華　　民　　國　　94　　年　　12　　月　　15　　日
                    　　　　　　書記官　王月伶
